【裁判字號】    95,上更(一),125
【裁判日期】    950629
【裁判案由】    常業竊盜
【裁判全文】
臺灣高等法院臺中分院刑事判決     95年度上更(一)字第125號
上  訴  人
即  被  告  辰○○
選任辯護人  鞠金蕾律師
上列上訴人因常業竊盜案件，不服臺灣彰化地方法院94年度易字
第659號中華民國94年10月14日第一審判決（起訴案號：臺灣彰
化地方法院檢察署94年度他字第197號），提起上訴，本院判決
如下：
    主  文
原判決關於辰○○部分撤銷。
辰○○共同連續意圖為自己不法之所有，以恐嚇使人將本人之物
交付，處有期徒刑貳年。扣案之捕鴿網壹件、00000000
00號與0000000000號行動電話各壹具均沒收。
    事  實
一、辰○○（綽號「大頭」）與不詳姓名成年人，共同意圖為自
    己不法所有，並基於竊盜與恐嚇取財之概括犯意聯絡，先由
    辰○○於93年6、7月間某日依報紙上登載之廣告，在彰化縣
    田中鎮○○路某處以合計24,000元代價，向販賣帳戶集團集
    團成員購買廖賢宗、「陳明士」之帳戶存摺、金融卡、密碼
    ，以供日後犯罪之用。辰○○等人則自93年7月間某日起，
    在彰化縣田中鎮○○路○段404號後方山區共同架設捕鴿網，
    先後於附表1編號1至41所示恐嚇取財時間前之某時，竊取Ｃ
    ○○等鴿主（起訴書將編號22鴿主徐榮和誤載為其兄丑○○
    ）所有之賽鴿，每次得手後即撥打0000 000000號行動電話
    （門號為外籍勞工申辦，手機連同識別卡已於94年2月中旬
    某日丟棄至彰化縣二水鄉十五村過圳橋下溝渠而滅失）向鴿
    主恫稱，須將贖款依限匯入指定之帳戶（附表1編號1至21匯
    入中華郵政股份有限公司溪州郵局000000-0帳號廖賢宗〈業
    經原審判處有期徒刑6月得易科罰金確定〉帳戶，附表1編號
    22至41匯入臺新國際商業銀行天母分行00000 000000000帳
    號「陳明士」帳戶，惟「陳明士」帳戶係以虛偽證件開立，
    無法查得真正開戶人姓名年籍，該兩本帳戶之存摺、金融卡
    連同密碼亦於前揭時地丟棄至溝渠而滅失），否則將宰掉賽
    鴿或不予歸還等語，或僅告以須依限匯款等語，利用鴿主因
    熟知此即俗稱「擄鴿勒贖」犯罪型態，恐賽鴿果遭宰殺或無
    法獲釋影響出賽，均心生畏懼，乃於附表1編號1至41所示時
    日匯款入帳。
二、辰○○與張克仲、巫昱良、張良佐（張克仲等三人分別經原
    審判處有期徒刑10月、8月、9月，並經本院前審駁回上訴確
    定）均屬同村鄰居，辰○○仍承上開概括之犯意，與張克仲
    、巫昱良，共同意圖為自己不法所有，並基於竊盜與恐嚇取
    財之犯意聯絡，由張克仲於94年1月25日，利用在不詳地點
    架設之捕鴿網竊得附表1編號42鴿主陳榮財之賽鴿1隻，隨即
    於94年1月26日晚上10時19分在高雄縣蔦松鄉某處以其所有
    00000 00000號行動電話撥打巫昱良持用之0000000000號行
    動電話，告知賽鴿腳環所留電話號碼，辰○○、巫昱良乃於
    94年1月27日晚上8時37分在彰化縣二水鄉某處撥打陳榮財家
    中電話，並在電話中輪流與陳榮財討價還價後，要求匯入「
    陳明士」帳戶新臺幣（下同）1,305元，巫昱良再電話通知
    張克仲釋放賽鴿，惟陳榮財並未依命匯款，辰○○、張克仲
    、巫昱良乃未取得財物而未遂（起訴書犯罪事實欄漏載附表
    1編號42部分）。辰○○復基於同一概括犯意，與張克仲、
    張良佐共同意圖為自己不法所有，基於竊盜與恐嚇取財之犯
    意聯絡，由張克仲於94年2月3日，利用捕鴿網在不詳地點竊
    得附表1編號43鴿主宙○○之賽鴿1隻，隨即於94年2月4日中
    午12時36分，在雲林縣斗南鎮某處以其所有00000- 00000號
    行動電話撥打其交給張良佐使用之0000000000號行動電話，
    告知賽鴿腳環所留電話號碼，張良佐乃轉告辰○○，由辰○
    ○於同日下午1時6分在彰化縣二水鄉某處以00000- 00000號
    行動電話撥打宙○○之行動電話，要求匯入「陳明士」帳戶
    3, 001元，張良佐再電話通知張克仲釋放賽鴿，宙○○因心
    生畏懼，乃於附表1編號43所示時日如數匯款。辰○○於附
    表1編號1至41、43所示鴿主匯款後，即先後前往彰化縣員林
    鎮、北斗鎮、田中鎮、二水鄉、社頭鄉、溪州鄉、南投縣名
    間鄉等地設置之提款機提領款項得逞。嗣於94年3月5日上午
    10 時許，經警持搜索票至彰化縣二水鄉○○村○○路28號張克
    仲、張良佐住處執行搜索，查獲張克仲、張良佐，並扣得前
    開張克仲所有用以聯絡恐嚇取財事宜之0000000000號、00
    00000000號行動電話各1具；再於94年3月21日下午2時50分
    許，經檢察官傳喚辰○○、巫昱良到案而查獲，並於同日下
    午4時20分許由警帶同辰○○前往彰化縣田中鎮上述山區扣
    得辰○○所有用以竊取附表1編號1至41賽鴿之捕鴿網1件，
    及於同日下午5時50分許在彰化縣二水鄉○○村○○路35號扣得
    辰○○提款時所穿上衣1件。
三、案經彰化縣警察局移送及彰化縣警察局彰化分局報告臺灣彰
    化地方法院檢察署檢察官偵查起訴。
    理  由
一、訊據上訴人即被告（以下簡稱被告）辰○○固坦承伊有購買
    陳賢宗、陳明士之帳戶，並向鴿主恐嚇取財及至行庫提款機
    領取贓款等語，惟矢口否認附表一所示之全部案件均有參加
    ，辯稱：是張克仲等人叫伊全部承認，說這樣才會判比較輕
    、扣案之捕鴿網已腐爛，如何捕鴿云云。惟查：
  (一)本案當事人所提出之下列證據，雖屬被告以外之人於審判外
    之陳述者，因雙方於原審均同意採為證據（見原審卷第67
    至69頁），復於本院亦不爭執其證據能力，又查無不適當情
    形，符合刑事訴訟法第159條之5第1項規定，均具有證據能
    力，合先敘明。
  (二)上揭事實，業據被告辰○○於偵查及原審供承不諱，核與證
    人即附表1編號1至21、23至41、43所示被害人，證人即附表
    1編號22被害人之兄丑○○於警詢、檢察官偵查中證述之情
    節相符，並有通訊監察書、如附表2、3所示通訊監察譯文、
    通聯調閱查詢單、附表1編號1至41、43所示被害人匯款單據
    、被告廖賢宗郵局帳戶交易明細表、「陳明士」帳戶資金往
    來明細表、被告辰○○於提款時為監視器所拍攝之照片附卷
    可稽，並有在共犯張克仲、張良佐住處查獲之0000000000號
    與0000000000號行動電話各1具、被告辰○○架設之捕鴿網1
    件、被告辰○○提款時所穿上衣1件扣案可資佐證（見彰化
    縣警察局彰警刑字第094018738號警卷第16至21、26至33、3
    0至48、50至67、71至75頁，彰警刑字第094-019046號警卷
    第19至28、64至76頁，臺灣彰化地方法院檢察署94年度偵字
    第1816號偵查卷第16頁，第2234號偵查卷第22頁，第31 37
    號偵查卷第40、43、46、49、53、56、59、62、65、68、71
    、74、77、81、85、88、92、95、96、99、103、104、140
    、141頁，第3163號偵查卷第48、51、54、57、60至62、65
    、66、69至72、75、76、79、82、85頁，第3320號偵查卷第
    37、40、44、48、52、55、60至64頁），足認被告於偵訊及
    原審之自白與事實相符，堪以採信。而被告於警偵訊及原審
    、本院前審均未曾表示係共犯張克仲等人要其承認全部案情
    ，於本院審理中始為此抗辯，顯係事後圖減輕刑責之詞，不
    足採信，事證明確，被告上開犯行堪以認定。至被告聲請傳
    喚廖賢宗以證明其未向廖賢宗購買帳戶等物云云。查被告於
    原審已供稱：係其閱報後向販賣帳戶集團不詳之人所購買等
    語，則其非直接向廖賢宗購買至為明確，是其聲請傳喚廖賢
    宗到庭，核無必要，併予敘明。
二、核被告辰○○所為，係犯刑法第320條第一項之竊盜罪、同
    法第346條第1項之恐嚇取財罪及同法第346條第3項、第1項
    之恐嚇取財未遂罪。被告辰○○與不詳姓名之成年人間，就
    附表1編號1至41之竊盜與恐嚇取財犯行，與張克仲、巫昱良
    就附表1編號42竊盜與恐嚇取財未遂犯行，與張克仲、張良
    佐就附表1編號43之竊盜與恐嚇取財犯行，分別有犯意聯絡
    及行為分擔，皆為共同正犯。被告辰○○先後43次竊盜犯行
    ，及42次恐嚇取財既遂及1次恐嚇取財未遂犯行，均時間緊
    接，方法相同，各觸犯基本構成要件相同之罪名，顯係基於
    概括犯意反覆為之，應依刑法第56條連續犯之規定分別論以
    一竊盜罪及一恐嚇取財罪，並均加重其刑。被告辰○○係以
    犯竊盜罪為方法，而達其犯恐嚇取財罪之目的，其所犯上開
    二罪間有方法與目的之牽連關係，均為牽連犯，依刑法第55
    條規定，應從一重之恐嚇取財罪論處。附表1編號22被害人
    為徐榮和（臺灣彰化地方法院94年度偵字第3163號偵查卷第
    52 至53頁），起訴書誤載為證人丑○○，應予更正。起訴
    書犯罪事實欄業已記載被告辰○○、張克仲、巫昱良、張良
    佐自93年7月間起至94年2月4日止共同多次竊盜、恐嚇取財
    之犯罪事實，證據並所犯法條欄且引用附表2有關附表1編號
    42犯罪事實之通訊監察譯文，檢察官於原審審理中亦已就附
    表1編號42犯罪事實為事實上及法律上之辯論（見原審卷第
    173頁），應認附表1編號42竊盜、恐嚇取財未遂之犯罪事實
    業經起訴，起訴書僅係漏載，附予敘明。原審以被告罪證明
    確，而予論科，固非無見。惟查(1)被告辰○○智商（IQ）僅
    70，其於88年間經役男複檢處理判定為智能不足，而免服兵
    役，有彰化縣政府88年4月14日彰府兵徵字第69921號函影本
    在卷（見本院卷第40頁），被告於原審、本院準備程序及審
    理中雖能回答問題，然時有回答不甚完整或表達不清之情形
    ，參酌原審檢察官論告時稱：「訊問過程中，辰○○的頭腦
    不是很清楚，所以不可能獨自一人犯案」等語（見原審卷第
    173頁背面）；衡諸一般經驗法則，從山區架設捕鴿網、以
    迄抓取中網之賽鴿、集中飼養、撥打電話予被害人商談贖鴿
    價錢、匯款至人頭帳戶、至行庫提款機領款等過程繁複，應
    具有相當之智慧，實難以一人獨力完成。則以本案被告智能
    不足之情形，衡情實難以一人之力獨立完成附表1編號1至41
    之犯行，原審認被告此部分犯行係一人獨力完成，即有未洽
    。(2)本件被告犯行雖多達43次，惟其時間長達六個多月（自
    93年7月22日至94年2月4日），捕捉之賽鴿除有15隻、8隻、
    6隻、5隻外，多為1隻或2隻（見附表1），所得有限；且附
    表1編號42、43之犯行，被告僅係於共犯張克仲竊得賽鴿後
    ，要其撥打電話，其遂被動撥打予被害人，及其智商僅70，
    為智能不足之人等情，益徵其非主要之角色；參酌被告供稱
    其於上開期間內均在從事鋁門及土木工程等工作，實難認被
    告係恃竊取賽鴿以維生，是原審變更起訴法條論以被告常業
    竊盜罪，並諭知強制工作，亦有未當。被告上訴意旨指摘原
    判決量刑過重、諭知強制工作不當，即有理由，自應由本院
    予以撤銷改判。爰審酌被告素行良好，未曾有犯罪前科，有
    臺灣高等法院被告前案紀錄表在卷，及其犯罪之動機、目的
    、手段，對被害人所造成之損害、犯後坦承大部分犯行，深
    表悔悟等一切情狀，量處如主文第二項所示之刑。扣案之捕
    鴿網1件，雖屬老舊，惟僅輕微破損，並無腐爛之情形，業
    經本院當庭勘驗明確（見本院卷第54頁），是被告所辯該捕
    鴿網已腐爛無法捕鴿云云，即不足採信，又該捕鴿網既屬被
    告辰○○所有，且為供其犯附表1編號1至41竊盜所用之物，
    爰依刑法第38條第1項第2款宣告沒收；扣案之行動電話2具
    為共犯張克仲所有，其中0000000000號行動電話兼供附表1
    編號42、43恐嚇取財未遂、既遂犯行所用，000 0000000 號
    行動電話則係供附表1編號43恐嚇取財既遂犯行所用，亦均
    應依刑法第38條第1項第2款沒收。至扣案之上衣1件，雖為
    被告辰○○所有，然非直接供竊盜、恐嚇取財所用，自不得
    宣告沒收。
據上論斷，應依刑事訴訟法第369條第1項前段、第364條、第299
條第1項前段，刑法第28條、第56條、第346條第1項、第3項、第
320條第1項、第55條、第38條第1項第2款，罰金罰鍰提高標準條
例第1條前段，判決如主文。
本案經檢察官丁○○到庭執行職務。
中    華    民    國    95    年    6     月    29    日
            刑事第十庭  審判長法  官  林  照  明
                              法  官  蔡  名  曜
                              法  官  唐  光  義
上列正本證明與原本無異。
不得上訴。
                              書記官  王  麗  珍
中    華    民    國    95    年    7    月   6       日
                                                      Ａ
附表1
  ┌──┬──────┬───┬────┬──────┬────┬───┬────────┐
  │編號│恐嚇取財時間│被害人│賽鴿數量│  匯款時間  │匯款金額│帳  戶│    卷證頁碼    │
  ├──┼──────┼───┼────┼──────┼────┼───┼────────┤
  │１  │93年7月22日 │Ｃ○○│2隻     │93年7月22日 │4005元  │廖賢宗│第3137號偵查卷第│
  │    │上午11時許  │      │        │下午1時     │        │      │38至40頁        │
  ├──┼──────┼───┼────┼──────┼────┼───┼────────┤
  │２  │93年7月23日 │己○○│3隻     │93年7月23日 │6003元  │廖賢宗│第3137號偵查卷第│
  │    │中午12時許  │      │        │中午12時51分│        │      │41至43頁        │
  ├──┼──────┼───┼────┼──────┼────┼───┼────────┤
  │３  │93年7月29日 │楊聯德│2隻     │93年7月29日 │2601元  │廖賢宗│第3137號偵查卷第│
  │    │下午3時許   │      │        │下午3時28分 │        │      │44至46頁        │
  ├──┼──────┼───┼────┼──────┼────┼───┼────────┤
  │４  │93年8月2日  │酉○○│8隻     │93年8月2日  │22001元 │廖賢宗│第3137號偵查卷第│
  │    │上午9時許   │      │        │上午10時29分│        │      │47至49頁        │
  ├──┼──────┼───┼────┼──────┼────┼───┼────────┤
  │５  │93年9月3日  │Ｇ○○│1隻     │93年9月3日  │2005元  │廖賢宗│第3137號偵查卷第│
  │    │中午12時許  │      │        │下午2時29分 │        │      │50至53頁        │
  ├──┼──────┼───┼────┼──────┼────┼───┼────────┤
  │６  │93年9月8日  │Ｅ○○│2隻     │93年9月8日  │7530元  │廖賢宗│第3137號偵查卷第│
  │    │上午10時許  │      │        │上午11時16分│        │      │54至56頁        │
  ├──┼──────┼───┼────┼──────┼────┼───┼────────┤
  │７  │93年9月9日  │黃○○│4隻     │93年9月9日  │8000元  │廖賢宗│第3137號偵查卷第│
  │    │上午11時許  │      │        │下午1時31分 │        │      │57至59頁        │
  ├──┼──────┼───┼────┼──────┼────┼───┼────────┤
  │８  │93年10月6日 │甲○○│5隻     │93年10月7日 │8000元  │廖賢宗│第3137號偵查卷第│
  │    │下午3時許   │      │        │上午9時25分 │        │      │60至62頁        │
  ├──┼──────┼───┼────┼──────┼────┼───┼────────┤
  │９  │93年11月5日 │Ｂ○○│3隻     │93年11月5日 │5402元  │廖賢宗│第3320號偵查卷第│
  │    │中午12時許  │      │        │下午2時     │        │      │56至57頁        │
  ├──┼──────┼───┼────┼──────┼────┼───┼────────┤
  │１０│93年11月8日 │戌○○│1隻     │93年11月8日 │1803元  │廖賢宗│第3137號偵查卷第│
  │    │中午12時許  │      │        │下午2時45分 │        │      │63至65頁        │
  ├──┼──────┼───┼────┼──────┼────┼───┼────────┤
  │１１│93年11月15日│Ｌ○○│1隻     │93年11月16日│2003元  │廖賢宗│第3137號偵查卷第│
  │    │上午10時許  │      │        │上午10時19分│        │      │72至74頁        │
  ├──┼──────┼───┼────┼──────┼────┼───┼────────┤
  │１２│93年11月15日│亥○○│1隻     │93年11月15日│2004元  │廖賢宗│第3137號偵查卷第│
  │    │上午11時許  │      │        │上午11時33分│        │      │66至68頁        │
  ├──┼──────┼───┼────┼──────┼────┼───┼────────┤
  │１３│93年11月15日│午○○│2隻     │93年11月15日│5000元  │廖賢宗│第3163號偵查卷第│
  │    │上午11時許  │      │        │上午11時43分│        │      │46至48頁        │
  ├──┼──────┼───┼────┼──────┼────┼───┼────────┤
  │１４│93年11月16日│宇○○│2隻     │93年11月16日│4000元  │廖賢宗│第3137號偵查卷第│
  │    │中午12時許  │      │        │下午2時30分 │        │      │69至71頁        │
  ├──┼──────┼───┼────┼──────┼────┼───┼────────┤
  │１５│93年11月17日│辛○○│1隻     │93年11月17日│3000元  │廖賢宗│第3137號偵查卷第│
  │    │上午8時許   │      │        │上午9時9分  │        │      │75至77頁        │
  ├──┼──────┼───┼────┼──────┼────┼───┼────────┤
  │１６│93年11月17日│Ｊ○○│1隻     │93年11月17日│2504元  │廖賢宗│第3137號偵查卷第│
  │    │上午9時許   │      │        │上午11時3分 │        │      │78至81頁        │
  ├──┼──────┼───┼────┼──────┼────┼───┼────────┤
  │１７│93年11月22日│地○○│1隻     │93年11月22日│2003元  │廖賢宗│第3137號偵查卷第│
  │    │上午11時許  │      │        │中午12時14分│        │      │82至85頁        │
  ├──┼──────┼───┼────┼──────┼────┼───┼────────┤
  │１８│93年11月23日│未○○│4隻     │93年11月23日│8501元  │廖賢宗│第3137號偵查卷第│
  │    │中午12時59分│      │        │下午1時31分 │        │      │140至142頁、第09│
  │    │            │      │        │            │        │      │000000000號警卷 │
  │    │            │      │        │            │        │      │第50頁、第094000│
  │    │            │      │        │            │        │      │19046號警卷第13 │
  │    │            │      │        │            │        │      │至17頁          │
  ├──┼──────┼───┼────┼──────┼────┼───┼────────┤
  │１９│93年11月26日│玄○○│1隻     │93年11月26日│1600元  │廖賢宗│第3320號偵查卷第│
  │    │中午12時許  │      │        │下午2時     │        │      │58至63頁        │
  ├──┼──────┼───┼────┼──────┼────┼───┼────────┤
  │２０│93年11月29日│申○○│15隻    │93年11月29日│13000元 │廖賢宗│第3137號偵查卷第│
  │    │            │      │        │上午11時34分│        │      │86至88頁        │
  ├──┼──────┼───┼────┼──────┼────┼───┼────────┤
  │２１│93年12月24日│廖清泓│1隻     │93年12月24日│1701元  │廖賢宗│第3163號偵查卷第│
  │    │上午10時許  │      │        │上午11時20分│        │      │49至51頁        │
  ├──┼──────┼───┼────┼──────┼────┼───┼────────┤
  │２２│93年12月27日│徐榮和│3隻     │93年12月27日│5401元  │陳明士│第3163號偵查卷第│
  │    │            │      │        │            │        │      │52至54頁        │
  ├──┼──────┼───┼────┼──────┼────┼───┼────────┤
  │２３│93年12月27日│寅○○│2隻     │93年12月27日│2002元  │陳明士│第3163號偵查卷第│
  │    │            │      │        │            │        │      │58至62頁        │
  ├──┼──────┼───┼────┼──────┼────┼───┼────────┤
  │２４│93年12月27日│戊○○│1隻     │93年12月27日│3604元  │陳明士│第3137號偵查卷第│
  │    │上午9時許   │      │        │上午10時16分│        │      │89至92頁        │
  ├──┼──────┼───┼────┼──────┼────┼───┼────────┤
  │２５│93年12月27日│庚○○│6隻     │93年12月27日│第一次  │陳明士│第3137號偵查卷第│
  │    │上午11時許  │      │        │中午12時3分 │9005元  │      │93至96頁        │
  │    │            │      │        │中午12時9分 │第二次  │      │                │
  │    │            │      │        │            │1803元  │      │                │
  ├──┼──────┼───┼────┼──────┼────┼───┼────────┤
  │２６│93年12月27日│Ｈ○○│3隻     │93年12月27日│5403元  │陳明士│第3163號偵查卷第│
  │    │中午12時許  │      │        │下午2時16分 │        │      │55至57頁        │
  ├──┼──────┼───┼────┼──────┼────┼───┼────────┤
  │２７│93年12月28日│巳○○│1隻     │93年12月28日│1802元  │陳明士│第3320號偵查卷第│
  │    │上午10時許  │      │        │下午1時2分  │        │      │35至37頁        │
  ├──┼──────┼───┼────┼──────┼────┼───┼────────┤
  │２８│93年12月28日│Ｄ○○│2隻     │93年12月28日│第一次  │陳明士│第3163號偵查卷第│
  │    │中午12時許  │      │        │下午1時     │1802元  │      │67至72頁        │
  │    │            │      │        │            │第二次  │      │                │
  │    │            │      │        │            │2001元  │      │                │
  ├──┼──────┼───┼────┼──────┼────┼───┼────────┤
  │２９│93年12月30日│子○○│1隻     │93年12月30日│1801元  │陳明士│第3163號偵查卷第│
  │    │            │      │        │            │        │      │73至76頁        │
  ├──┼──────┼───┼────┼──────┼────┼───┼────────┤
  │３０│93年12月30日│Ｋ○○│1隻     │93年12月30日│1702元  │陳明士│第3163號偵查卷第│
  │    │中午12時許  │      │        │下午2時32分 │        │      │77至79頁        │
  ├──┼──────┼───┼────┼──────┼────┼───┼────────┤
  │３１│93年12月31日│天○○│1隻     │93年12月31日│2200元  │陳明士│第3320號偵查卷第│
  │    │中午12時許  │      │        │中午12時30分│        │      │38至40頁        │
  ├──┼──────┼───┼────┼──────┼────┼───┼────────┤
  │３２│94年1月3日  │壬○○│1隻     │94年1月3日  │3000元  │陳明士│第3137號偵查卷第│
  │    │上午9時許   │      │        │上午10時3分 │        │      │97至100頁       │
  │    │            │      │        │            │        │      │                │
  ├──┼──────┼───┼────┼──────┼────┼───┼────────┤
  │３３│94年1月3日  │廖秋南│1隻     │94年1月3日  │2002元  │陳明士│第3320號偵查卷第│
  │    │中午12時許  │      │        │            │        │      │41至44頁        │
  ├──┼──────┼───┼────┼──────┼────┼───┼────────┤
  │３４│94年1月5日  │寅○○│2隻     │94年1月5日  │2003元  │陳明士│第3163號偵查卷第│
  │    │            │      │        │            │        │      │58至62頁        │
  ├──┼──────┼───┼────┼──────┼────┼───┼────────┤
  │３５│94年1月5日  │Ｉ○○│2隻     │94年1月5日  │4001元  │陳明士│第3320號偵查卷第│
  │    │上午11時許  │      │        │下午1時48分 │        │      │45至48頁        │
  ├──┼──────┼───┼────┼──────┼────┼───┼────────┤
  │３６│94年1月5日  │乙○○│2隻     │94年1月5日  │4002元  │陳明士│第3163號偵查卷第│
  │    │中午12時許  │      │        │下午1時     │        │      │63至66頁        │
  ├──┼──────┼───┼────┼──────┼────┼───┼────────┤
  │３７│94年1月7日  │丙○○│1隻     │94年1月7日  │2004元  │陳明士│第3163號偵查卷第│
  │    │上午9時許   │      │        │上午9時59分 │        │      │80至82頁        │
  ├──┼──────┼───┼────┼──────┼────┼───┼────────┤
  │３８│94年1月7日  │Ｆ○○│3隻     │94年1月7日  │5503元  │陳明士│第3137號偵查卷第│
  │    │上午11時許  │      │        │下午2時49分 │        │      │101至107頁      │
  ├──┼──────┼───┼────┼──────┼────┼───┼────────┤
  │３９│94年1月10日 │癸○○│1隻     │94年1月10日 │2001元  │陳明士│第3163號偵查卷第│
  │    │中午12時許  │      │        │中午12時30分│        │      │83至85頁        │
  ├──┼──────┼───┼────┼──────┼────┼───┼────────┤
  │４０│94年1月11日 │卯○○│1隻     │94年1月11日 │2006元  │陳明士│第3320號偵查卷第│
  │    │下午1時許   │      │        │下午2時     │        │      │49至52頁        │
  ├──┼──────┼───┼────┼──────┼────┼───┼────────┤
  │４１│94年1月24日 │Ａ○  │1隻     │94年1月24日 │2002元  │陳明士│第3320號偵查卷第│
  │    │下午1時許   │      │        │            │        │      │53至55頁        │
  ├──┼──────┼───┼────┼──────┼────┼───┼────────┤
  │４２│94年1月27日 │陳榮財│1隻     │未匯款      │1305元（│未匯款│第00000000000號 │
  │    │晚上8時37分 │      │        │            │未匯款）│      │警卷第31至32頁  │
  │    │許          │      │        │            │        │      │                │
  ├──┼──────┼───┼────┼──────┼────┼───┼────────┤
  │４３│94年2月4日  │宙○○│1隻     │94年2月4日  │3001元  │陳明士│第3163號偵查卷第│
  │    │下午1時許   │      │        │            │        │      │86至89頁        │
  └──┴──────┴───┴────┴──────┴────┴───┴────────┘
附表2
┌────────────────────────────────────────┐
│監察電話：0000000000號、0000000000號                                            │
├─────┬──┬─────┬─────┬─────────────┬─────┤
│ 監察號碼 │發話│非監察號碼│ 通話開始 │         通話內容         │基地臺位置│
│          │方向│          │ 時    間 │                          │          │
├─────┼──┼─────┼─────┼─────────────┼─────┤
│被告張克仲│ → │被告巫昱良│94年1月26 │張克仲：在睡覺嗎？        │高雄縣蔦松│
│0000000000│    │0000000000│日晚上10時│巫昱良：沒有啦。          │鄉○○路27│
│          │    │          │19分18秒  │張克仲：你最近怎樣？如果不│之76號15樓│
│          │    │          │          │        好過，你可以先去捉│          │
│          │    │          │          │        ，我報一隻給你，我│          │
│          │    │          │          │        昨天捉到的，你用筆│          │
│          │    │          │          │        寫一下。          │          │
│          │    │          │          │巫昱良：好，東西好的嗎？  │          │
│          │    │          │          │張克仲：好的，在我的鴿舍裡│          │
│          │    │          │          │        面，來，000000000 │          │
│          │    │          │          │        ，還有一支8313，前│          │
│          │    │          │          │        面都一樣，後面是13│          │
│          │    │          │          │        。                │          │
│          │    │          │          │巫昱良：000000000。       │          │
│          │    │          │          │張克仲：他留有二支電話號碼│          │
│          │    │          │          │        ，腳環號碼1490，上│          │
│          │    │          │          │        面留有「忠」字。  │          │
│          │    │          │          │巫昱良：如果可以，明天用好│          │
│          │    │          │          │        ，再叫你幫忙放    │          │
│          │    │          │          │張克仲：我知道，現在關在鴿│          │
│          │    │          │          │        舍裡面。          │          │
├─────┼──┼─────┼─────┼─────────────┼─────┤
│被告辰○○│ → │被害人陳榮│94年1月27 │辰○○：跟你通知一隻鴿子，│彰化縣二水│
│被告巫昱良│    │財        │日晚上8時 │        你拿筆來記一下。  │鄉○○路5 │
│0000000000│    │000000000 │37分47秒  │陳榮財：等一下，你是哪裡的│段521號4樓│
│          │    │          │          │        ？                │          │
│          │    │          │          │辰○○：我這裡是嘉義。    │          │
│          │    │          │          │陳榮財：我那一隻幾號？    │          │
│          │    │          │          │辰○○：1490。            │          │
│          │    │          │          │陳榮財：幾時進鴿舍的？    │          │
│          │    │          │          │辰○○：是中網的。        │          │
│          │    │          │          │陳榮財：你嘉義哪裡？      │          │
│          │    │          │          │辰○○：嘉義民雄。        │          │
│          │    │          │          │陳榮財：我明天過來拿。    │          │
│          │    │          │          │辰○○：不用啦？不用啦？你│          │
│          │    │          │          │        拿筆來記一下，一隻│          │
│          │    │          │          │        2500元            │          │
│          │    │          │          │陳榮財：是進你們鴿舍嗎？  │          │
│          │    │          │          │辰○○：中網的啦！你鴿子很│          │
│          │    │          │          │        勇，很漂亮，2505元│          │
│          │    │          │          │        啦。              │          │
│          │    │          │          │陳榮財：這樣不用了，你留下│          │
│          │    │          │          │        來養好了。        │          │
│          │    │          │          │辰○○：為什麼？          │          │
│          │    │          │          │陳榮財：那隻腳環1000元而已│          │
│          │    │          │          │        ，要2500元我不要了│          │
│          │    │          │          │        。                │          │
│          │    │          │          │辰○○：2500元太貴了？你等│          │
│          │    │          │          │        一下我叫股東跟你說│          │
│          │    │          │          │        。                │          │
│          │    │          │          │陳榮財：不用了啦！你留下來│          │
│          │    │          │          │        養，如果1000元就可│          │
│          │    │          │          │        以。              │          │
│          │    │          │          │辰○○：1000元沒有行情。  │          │
│          │    │          │          │陳榮財：不然你留下來養。  │          │
│          │    │          │          │辰○○：你等一下。        │          │
│          │    │          │          │巫昱良：不要這樣啦，2000元│          │
│          │    │          │          │        好不好？          │          │
│          │    │          │          │陳榮財：你留下來養啦！這隻│          │
│          │    │          │          │        是朋友的，他不要贖│          │
│          │    │          │          │        回啦。            │          │
│          │    │          │          │巫昱良：不然1505元好不好。│          │
│          │    │          │          │陳榮財：不要啦！你留下來養│          │
│          │    │          │          │        ，拜託。          │          │
│          │    │          │          │巫昱良：1000元，人家進來就│          │
│          │    │          │          │        1000元了。        │          │
│          │    │          │          │陳榮財：不然你說聯絡不到人│          │
│          │    │          │          │        就可以了。        │          │
│          │    │          │          │巫昱良：人家接進來就接1300│          │
│          │    │          │          │        元，要賠錢啦！不然│          │
│          │    │          │          │        匯1305元，賠錢的生│          │
│          │    │          │          │        意沒人做啦！      │          │
│          │    │          │          │陳榮財：你先放鴿子，我才匯│          │
│          │    │          │          │        款喔！沒放我不要匯│          │
│          │    │          │          │        。                │          │
│          │    │          │          │巫昱良：先放才要匯是不是。│          │
│          │    │          │          │陳榮財：我看到鴿子我就匯，│          │
│          │    │          │          │        不然我不要匯。    │          │
│          │    │          │          │辰○○：沒關係，我明天幫你│          │
│          │    │          │          │        放回，你鴿子自己會│          │
│          │    │          │          │        回去嗎？拿筆來，你│          │
│          │    │          │          │        匯1305元，帳號戶名│          │
│          │    │          │          │        陳明士、臺新銀行天│          │
│          │    │          │          │        母分行、0000000000│          │
│          │    │          │          │        4900。            │          │
│          │    │          │          │陳榮財：帳號戶名陳明士、台│          │
│          │    │          │          │        新銀行天母分行，01│          │
│          │    │          │          │        000000000000。    │          │
│          │    │          │          │辰○○：正確。            │          │
├─────┼──┼─────┼─────┼─────────────┼─────┤
│被告張克仲│ ← │被告巫昱良│94年1月27 │巫昱良：你明天先幫他放，先│雲林縣斗南│
│0000000000│    │0000000000│日晚上午8 │        放才要匯款，電話打│鎮○○路51│
│          │    │          │時53分50秒│        了300元。         │之2號頂樓 │
│          │    │          │          │張克仲：好啊，不知道會不會│          │
│          │    │          │          │        回去？            │          │
│          │    │          │          │巫昱良：會回去才要匯，你明│          │
│          │    │          │          │        天早上幫他放，記住│          │
│          │    │          │          │        。                │          │
│          │    │          │          │張克仲：好。              │          │
└─────┴──┴─────┴─────┴─────────────┴─────┘
附表3
┌──────────────────────────────────┬─────┐
│監察電話：0000000000號、0000000000號                                │          │
├─────┬──┬─────┬─────┬─────────────┼─────┤
│ 監察號碼 │發話│非監察號碼│通話開始  │         通話內容         │基地臺位置│
│          │方向│          │          │                          │          │
├─────┼──┼─────┼─────┼─────────────┼─────┤
│被告張克仲│ → │被告張良佐│94年2月4日│張克仲：你有在庄內嗎？    │雲林縣斗南│
│0000000000│    │0000000000│中午12時36│張良佐：有。              │鎮○○路51│
│          │    │          │分26秒    │張克仲：你拿筆和紙過來。  │之2號     │
│          │    │          │          │張良佐：好。              │          │
│          │    │          │          │張克仲：0000000000，再來，│          │
│          │    │          │          │        000000000，你找大 │          │
│          │    │          │          │        頭，叫他馬上處理，│          │
│          │    │          │          │        昨天的，叫他馬上處│          │
│          │    │          │          │        理。              │          │
│          │    │          │          │張良佐：好。              │          │
├─────┼──┼─────┼─────┼─────────────┼─────┤
│被告辰○○│ → │被害人黃福│94年2月4日│辰○○：跟你通知一隻009。 │彰化縣二水│
│0000000000│    │來        │下午1時6分│宙○○：多少？            │鄉○○路5 │
│          │    │0000000000│14秒      │辰○○：你那裡是哪裡？    │段521號4樓│
│          │    │          │          │宙○○：我這裡是朴子。    │          │
│          │    │          │          │辰○○：我這是民雄，3000，│          │
│          │    │          │          │        不然匯3001我才知道│          │
│          │    │          │          │        是你匯的，帳號0171│          │
│          │    │          │          │        00000000000，戶名 │          │
│          │    │          │          │        陳明士，臺新銀行天│          │
│          │    │          │          │        母分行。你馬上去匯│          │
│          │    │          │          │        ，我馬上幫你放。  │          │
│          │    │          │          │宙○○：好。              │          │
├─────┼──┼─────┼─────┼─────────────┼─────┤
│被告張克仲│ ← │被告張良佐│94年2月4日│張良佐：你一個小時後再放，│雲林縣斗南│
│0000000000│    │0000000000│下午1時25 │        他要去匯了。      │鎮○○街20│
│          │    │          │分11秒    │張克仲：好。              │號        │
└─────┴──┴─────┴─────┴─────────────┴─────┘


司法院資訊處製作；財團法人民間司法改革基金會備份。
